# 请教陈版：一个关于收入确认和存货价值的问题

提问人：tommy_shen 时间：2022-08-10 11:38:32
陈版好，有一个实务问题想请教，公司和一个战略客户签订年度供货协议，协议具体内容为一张供货价格清单，为了保证与该客户的合作，在供货协议中公司部分产品型号以亏损报价（成本倒挂）。客户后期以具体订单的形式向公司下单确定交付数量。
由于客户不同时点产品需求不同，客户在某些订单中可能同时采购盈利产品以及亏损产品，或仅采购亏损产品，在公司收入明细上是否直接按照协议价格对不同产品收入进行入账记录，还是要通过某些分摊方式，将收入在不同产品之间进行分配？此外，对于成本倒挂的产品，其存货是否需要计提减值准备？

回答人：chenyiwei
这个问题的关键是判断亏损产品和盈利产品的销售是否为一揽子交易，销售亏损产品的负数毛利能否通过盈利产品的正数毛利得到弥补。
如果年度供货协议只约定了各产品的销售价格，没有约定各产品的采购数量（特别是盈利产品的最低数量），实际操作中需根据该客户需求随时调整销售数量，或者即使约定了各种产品的数量也没有足够的约束力，则不同产品的销售属于互相独立的交易，各自按合同报价计量收入，不进行额外的分摊调整处理。这样会导致期末需对负毛利产品的库存计提跌价准备。
如果年度供货协议同时约定了各类产品的销售数量，且该约定具有约束力，各类产品的售价是在考虑了各类产品的预计销售量基础上，结合市场策略制定，总体上毛利为正，则应将合同约定的销售总额作为一个整体，按照不同产品的单独售价比例进行分摊，调整合同中约定的名义单价。